# 关于股权投资代表什么的问题

提问人：wx_5dc3bc5d30f5 时间：2020-01-11 11:58:27
请教，对于股权来讲，是不是代表着享有被投资单位可辨认净资产的份额，所以长期股权投资是这样的代表意义，那其他股权投资不代表这种净资产份额吗，还是说只是为了区分核算，只有长期股权投资才代表

回答人：chenyiwei
长期股权投资和作为金融资产的权益工具投资都是代表在被投资企业净资产中所享有的权益，但不仅仅包含可辨认净资产。区分不同的核算科目是因为对被投资企业是否具有控制、共同控制或重大影响的差异，而不是因为股东权利性质上存在差异。